# 关联方

提问人：sangjl 时间：2020-11-23 12:38:00
A公司要挂牌新三板，报告期 19 年、 20 年，A公司名义股东甲持有B公司50%，甲在 19 年末将A公司股份转让给实际控制人，不再是A公司股东；A公司董事乙持有B公司10%股份，B公司 19 年为A公司提供劳务交易，请问A公司和B公司在报告期内是否是关联方？

回答人：chenyiwei
A事实上在报告期内一直由当前的实际控制人控制；B公司为A公司董事持股10%的企业。如果不能获得确凿证据排除该董事对B有重大影响，则基于实质重于形式原则，还是建议披露为关联方较妥当。

回答人：chenyiwei
A事实上在报告期内一直由当前的实际控制人控制；B公司为A公司董事持股10%的企业。如果不能获得确凿证据排除该董事对B有重大影响，则基于实质重于形式原则，还是建议披露为关联方较妥当。

提问人：sangjl 时间：2020-11-24 15:54:00
请教陈版：A公司要挂牌新三板，报告期 19 年、 20 年，A公司名义股东甲持有B公司50%，甲在 19 年末将A公司股份转让给实际控制人，不再是A公司股东；A公司董事乙持有B公司10%股份，B公司 19 年为A公司提供劳务交易，请问A公司和B公司在报告期内是否是关联方？

回答人：chenyiwei
如果A公司名义股东甲的持股期间对A无控制、共同控制或重大影响的，则可以认为B在此期间不是A的关联方。但作出这一判断需要谨慎，要兼顾实质与形式，不排除基于实质重于形式原则认定A、B为关联方。